【裁判字號】    97,易,1913
【裁判日期】    971210
【裁判案由】    毒品危害防制條例
【裁判全文】
臺灣臺北地方法院刑事判決              97年度易字第1913號
公  訴  人  臺灣臺北地方法院檢察署檢察官
被      告  甲○○
上列被告因違反毒品危害防制條例案件，經檢察官聲請簡易判決
處刑（97年度偵字第1699號），本院認不宜以簡易判決處刑，改
依通常程序審理，被告於準備程序中就被訴事實為有罪之陳述，
經本院告知簡式審判程序之旨，並聽取被告與公訴人之意見後，
本院裁定進行簡式審判程序，判決如下：
    主  文
甲○○施用第二級毒品，累犯，處有期徒刑陸月，如易科罰金，
以新臺幣壹仟元折算壹日。扣案之第二級毒品甲基安非他命殘渣
袋壹只（量微無法秤重）沒收銷燬。
    犯罪事實
一、甲○○前於民國81年間因竊盜案件，經本院以81年度訴字第
    25號判決判處有期徒刑6 月確定，另於82年間因違反麻醉藥
    品管理條例，分別經本院以82年度訴字第740 號判決就施用
    毒品部分判處有期徒刑3 月確定，及臺灣高等法院以82年度
    上訴字第2564號判決就販賣毒品部分判處有期徒刑5 年確定
    ，嗣經臺灣高等法院以82年度聲字第2173號裁定就上開3 案
    件之宣告刑定應執行有期徒刑5 年6 月確定，入監執行後假
    釋出監，惟於假釋期間內另犯妨害兵役治罪條例案件，經本
    院以85年度訴緝字第382 號判決判處有期徒刑5 月確定，復
    因偽造文書及違反麻醉藥品管理條例案件，經本院以86年度
    訴字第1276號判決分別判處有期徒刑5 月、6 月確定，上開
    3 案件之宣告刑經本院以87年度聲字第58號裁定定應執行有
    期徒刑1 年3 月確定，與上開經撤銷假釋之殘刑接續執行，
    於96年3 月17日縮短刑期執行完畢。另於92年間因施用毒品
    案件，經本院以92年度毒聲字第130 號裁定送觀察、勒戒後
    ，經評定有繼續施用毒品傾向，經本院以92年度毒聲字第34
    2 號裁定令入戒治處所施以強制戒治，嗣經本院以92年度毒
    聲字第1662號裁定停止戒治付保護管束，於93年1 月13日保
    護管束期滿未經撤銷視為執行完畢，由臺灣臺北地方法院檢
    察署檢察官於93年1 月29日以92年度毒偵字第172 號處分不
    起訴確定。詎仍不知戒絕毒癮，明知甲基安非他命係毒品危
    害防制條例第2 條第2 項第2 款所明定之第二級毒品，不得
    持有及施用，竟於前開觀察、勒戒及強制戒治執行完畢後5
    年內，復基於施用第二級毒品甲基安非他命之犯意，於97年
    3 月14日18時許，在其位於臺北縣新店市○○○路129 巷5
    弄4 號住處，以將第二級毒品甲基安非他命置於玻璃球內燒
    烤之方式，施用第二級毒品甲基安非他命1 次，嗣於97年3
    月15日0 時30分許，為警在臺北縣板橋市○○街70號3 樓之
    17查獲，並在甲○○身上扣得其所有供施用第二級毒品所用
    殘有甲基安非他命之殘渣袋（甲基安非他命量微無法秤重）
    1 只，且經其同意採集尿液送驗結果呈嗎啡陽性反應，始悉
    上情。
二、案經臺北縣政府警察局板橋分局報請臺灣板橋地方法院檢察
    署檢察官呈請臺灣高等法院檢察署令轉臺灣臺北地方法院檢
    察署檢察官偵查起訴。
    理  由
一、本件被告甲○○所犯係死刑、無期徒刑、最輕本刑為3 年以
    上有期徒刑以外之罪，被告於準備程序進行中就被訴事實為
    有罪陳述，由法官告知簡式審判程序要旨並聽取其與公訴人
    之意見後，本院認無不得或不宜改依簡式審判程序進行之處
    ，爰依刑事訴訟法第273 條之1 第1 項、第284 條之1 規定
    裁定進行簡式審判程序，合先敘明。
二、訊據被告對於上揭時、地施用第二級毒品甲基安非他命之事
    實坦承不諱，且被告為警查獲後，於97年3 月15日2 時20分
    許所採集之尿液，經送驗結果，呈甲基安非他命陽性反應，
    此有臺灣檢驗科技股份有限公司97年4 月3 日編號CH/2008/
    30559 號濫用藥物檢驗報告、臺北縣政府警察局板橋分局後
    埔派出所偵辦毒品危害防制條例案被移送人姓名及代碼對照
    表各1 份附卷可稽，扣案之疑似甲基安非他命殘渣袋1 只經
    送請上開公司檢驗結果，確驗出第二級毒品甲基安非他命陽
    性反應，有上開公司97年10月30日編號CH/2008/A0436 檢驗
    報告1 份在卷可憑。是被告上揭出於任意性之自白與事實相
    符，應堪採為被告有罪之證據，則被告施用第二級毒品甲基
    安非他命各1 次之犯行，堪以認定。
三、被告前於92年間因施用毒品案件，經本院以92年度毒聲字第
    130 號裁定送觀察、勒戒後，經評定有繼續施用毒品傾向，
    經本院以92年度毒聲字第342 號裁定令入戒治處所施以強制
    戒治，嗣經本院以92年度毒聲字第1662號裁定停止戒治付保
    護管束，於93年1 月13日保護管束期滿未經撤銷視為執行完
    畢，由臺灣臺北地方法院檢察署檢察官於93年1 月29日以92
    年度毒偵字第172 號處分不起訴確定之事實，有臺灣高等法
    院被告前案紀錄表1 紙在卷足參，其於前案觀察、勒戒及強
    制戒治執行完畢後，5 年內再犯本件施用毒品罪之事實，事
    證明確，應予依法論科。
四、查甲基安非他命分別係毒品危害防制條例第2 條第2 項第2
    款所稱之第二級毒品，不得非法持有、施用。核被告所為，
    係犯毒品危害防制條例第10條第2 項之施用第二級毒品罪。
    其施用第二級毒品前後，持有甲基安非他命之低度行為，應
    為施用之高度行為所吸收，不另論罪。被告前於81年間因竊
    盜案件，經本院以81年度訴字第25號判決判處有期徒刑6 月
    確定，另於82年間因違反麻醉藥品管理條例，分別經本院以
    82年度訴字第740 號判決就施用毒品部分判處有期徒刑3 月
    確定，及臺灣高等法院以82年度上訴字第2564號判決就販賣
    毒品部分判處有期徒刑5 年確定，嗣經臺灣高等法院以82年
    度聲字第2173號裁定就上開3 案件之宣告刑定應執行有期徒
    刑5 年6 月確定，入監執行後假釋出監，惟於假釋期間內另
    犯妨害兵役治罪條例案件，經本院以85年度訴緝字第382 號
    判決判處有期徒刑5 月確定，復因偽造文書及違反麻醉藥品
    管理條例案件，經本院以86年度訴字第1276號判決分別判處
    有期徒刑5 月、6 月確定，上開3 案件之宣告刑經本院以87
    年度聲字第58號裁定定應執行有期徒刑1 年3 月確定，與上
    開經撤銷假釋之殘刑接續執行，於96年3 月17日縮短刑期執
    行完畢之事實，有臺灣高等法院被告前案紀錄表1 份在卷可
    參，其受有期徒刑之執行完畢後，5 年以內故意再犯本件有
    期徒刑以上之罪，為累犯，應依刑法第47條第1 項之規定，
    加重其刑。爰審酌被告經觀察、勒戒及強制戒治執行完畢後
    ，仍不知戒惕，再次施用，無視於毒品對於自身健康之戕害
    及國家對於杜絕毒品犯罪之禁令，足證前開保安處遇措施已
    難矯治其惡性，惟念其於犯罪後坦承犯行及所犯為自戕行為
    等一切情狀，量處如主文所示之刑，並諭知易科罰金之折算
    標準，以示懲儆。扣案殘留第二級毒品甲基安非他命之殘渣
    袋1 只，為被告所有供施用第二級毒品所用，此經被告於警
    詢及本院審理時陳明在卷，因內含之甲基安非他命量微無法
    與分裝袋析離，均屬查獲之第二級毒品，爰依毒品危害防制
    條例第18條第1 項前段規定宣告沒收銷燬之。至其餘扣案物
    非被告所有，此亦經被告於警詢及本院審理時陳述明確，爰
    不予宣告沒收或沒收銷燬。
據上論斷，應依刑事訴訟法第452 條、第273 條之1 第1 項、第
284 條之1 、第299 條第1 項前段，毒品危害防制條例第10條第
2 項、第18條第1 項前段，刑法第11條前段、第47條第1 項、第
41條第1 項前段，判決如主文。
本案經檢察官郭昭吟到庭執行職務。
中    華    民    國    97    年    12    月    10    日
                  刑事第十八庭  法  官  林芳華
以上正本證明與原本無異。
如不服本判決應於收受本判決後10日內向本院提出上訴書狀，並
應敘述具體理由，如未敘述上訴理由者，應於上訴期間屆滿後20
日內補提理由書狀於本院（均須按他造當事人之人數附繕本）「
切勿逕送上級法院」。
                                書記官  林鈴芬
中    華    民    國    97    年    12    月    10    日
附錄本案論罪科刑法條
毒品危害防制條例第10條第2項
施用第二級毒品者，處 3 年以下有期徒刑。


司法院資訊處製作；財團法人民間司法改革基金會備份。
